臺灣桃園地方法院刑事判決　　　　　　 94年度訴字第1322號
公 訴　人　臺灣桃園地方法院檢察署檢察官
被　　 告　甲○○
上列被告因違反毒品危害防制條例案件，經檢察官提起公訴（九
十四年度毒偵字第四三○號），被告於本院準備程序時就被訴事
實為有罪之陳述，經告知簡式審判程序之旨，並聽取當事人之意
見後，本院合議庭裁定由受命法官獨任進行簡式審判程序，判決
如下：
    主  文
甲○○施用第一級毒品，累犯，處有期徒刑拾月。扣案第一級毒
品海洛因貳包（合計淨重壹點公克）沒收銷燬之；橡皮管壹條
沒收。又施用第二級毒品，累犯，處有期徒刑肆月。扣案第二級
毒品安非他命包（合計毛重貳點伍陸肆公克），沒收銷燬之；
削尖吸管壹支沒收。應執行有期徒刑壹年。扣案第一級毒品海洛
因貳包（淨重壹點公克）、第二級毒品安非他命包（毛重貳
點伍陸肆公克）均沒收銷燬之；橡皮管壹條、削尖吸管壹支均沒
收。
    事  實
一、甲○○前於民國八十九年間，因施用毒品等案件，經本院於
    八十九年七月二十五日以八十九年度訴字第八二一號判處有
    期徒刑十月、四月，並定應執行有期徒刑一年確定；又於九
    十年間因偽造文書案件，經本院於九十一年四月二十三日以
    九十年度訴字第二○四九號判處有期徒刑八月確定；復於九
    十二年間因妨害公務案件，經臺灣新竹地方法院於九十二年
    一月二十九日以九十二年度竹簡字第三二號判處有期徒刑四
    月確定，上開數罪接續執行，於九十三年一月五日執行完畢
    出監。
二、甲○○另於民國八十九年間因施用毒品案件，經本院於八十
    九年二月二十五日以八十九年度毒聲字第九八四號裁定令入
    勒戒處所施以觀察、勒戒後，因認其有繼續施用毒品之傾向
    ，是本院復於八十九年五月十七日，以八十九年度毒聲字第
    三四九三號裁定令入戒治處所施以強制戒治，嗣因戒治成效
    經評定為合格，本院於八十九年十月三十日，以八十九年度
    毒聲字第六六四六號裁定停止戒治所餘戒治期間付保護管束
    ，然因其於保護管束期間未遵守相關規定，經本院於九十年
    四月三十日以九十年度毒聲字第一七九六號裁定撤銷停止戒
    治處分，令入戒治處所施以強制戒治，甫於九十一年一月五
    日執行完畢出所。詎其仍不知悔改，竟基於施用第一級毒品
    海洛因及第二級毒品安非他命之犯意，於前開強制戒治執行
    完畢後之五年內即九十三年十二月二十三日凌晨一時許為警
    採尿時起分別向前回溯二十六小時及九十六小時內之某時，
    在臺灣地區某不詳地點，施用第一級毒品海洛因及第二級毒
    品安非他命各一次。嗣於九十三年十二月二十二日晚上二十
    時十分許，駕駛車牌號碼為ＹＹ－四一三六號自用小客車行
    經桃園縣中壢市○○○路與元化路口為警查獲，並於前開車
    輛內扣得第一級毒品海洛因二包（合計淨重一點三公克）、
    第二級毒品安非他命三包（合計毛重二點五六四公克）、削
    尖吸管一支及橡皮管一條等物，始悉上情。
二、案經桃園縣政府警察局平鎮分局報請臺灣桃園地方法院檢察
    署檢察官偵查起訴。
    理  由
一、訊之被告甲○○對有於上揭時、地，施用第一級毒品海洛因
    及第二級毒品安非他命各一次之犯罪事實，於本院審理時坦
    承不諱，而被告為警查獲後於九十三年十二月二十三日凌晨
    一時許所採集之尿液經送驗結果確呈嗎啡、安非他命陽性反
    應，此有臺灣尖端先進生技醫藥股份有限公司所出具之濫用
    藥物檢驗報告各一紙在卷足憑。而警方於前開被告所駕駛之
    車輛內，所起出之不明白色粉末二包及白色結晶三包，經送
    鑑結果，分別為第一級毒品海洛因及第二級毒品安非他命無
    訛，此有法部務調查局九十四年一月十九日調科壹字第○八
    ○○○八七七五號鑑定通知書及行政院衛生署管制藥品管理
    局九十四年九月九日管檢字第○九四○○○八三二○號檢驗
    成績書各一紙附卷可稽。此外，復有被告用以施用第一級毒
    品海洛因所用之橡皮管一條及施用第二級毒品安非他命所用
    之削尖吸管一支扣案可資佐證。綜上，足認被告自白與事實
    相符，可採為本案論罪科刑之基礎。而被告前曾因施用毒品
    案件，經本院於八十九年二月二十五日以八十九年度毒聲字
    第九八四號裁定令入勒戒處所施以觀察勒戒，因認其有繼續
    施用毒品之傾向，本院復於八十九年五月十七日，以八十九
    年度毒聲字第三四九三號裁定令入戒治處所施以強制戒治，
    嗣因戒治成效經評定為合格，本院復於八十九年十月三十日
    ，以八十九年度毒聲字第六六四六號裁定停止戒治所餘戒治
    期間付保護管束，然因其於保護管束期間未遵守相關規定，
    經本院於九十年四月三十日，以九十年度毒聲字第一七九六
    號裁定撤銷停止戒治處分，令入戒治處所施以強制戒治，甫
    於九十一年一月五日執行完畢出所，有臺灣高等法院被告全
    國前案紀錄表一紙在卷足憑，從而被告於前揭強制戒治執行
    完畢後五年內再犯本案，檢察官予以起訴，於法要無不合。
    綜上所述，本件事證明確，被告犯行洵堪認定，應依法論科
    。
二、核被告所為，係犯毒品危害防制條例第十條第一項之施用第
    一級毒品及第二項之施用第二級毒品罪。被告於施用第一級
    毒品、第二級毒品前持有第一級毒品、第二級毒品犯行部分
    ，分別為施用第一級毒品、第二級毒品所吸收，不另論罪。
    被告所犯上開二罪間，犯意各別，罪名不同，應分論併罰之
    。末查，被告前曾因施用毒品案件，經本院於八十九年七月
    二十五日以八十九年度訴字第八二一號判處有期徒刑十月、
    四月，應執行有期徒刑一年確定，又因偽造文書案件，經本
    院於九十一年四月二十三日以九十年度訴字第二○四九號判
    處有期徒刑八月確定，復因妨害公務案件，經臺灣新竹地方
    法院於九十二年一月二十九日以九十二年度竹簡字第三二號
    判處有期徒刑四月確定，上開數罪接續執行，甫於九十三年
    一月五日執行完畢出監，此有臺灣高等法院被告全國前案紀
    錄表一紙在卷足憑，從而其於有期徒刑執行完畢後，五年內
    再犯本件有期徒刑以上之罪，為累犯，應依刑法第四十七條
    規定，加重其刑。爰審酌被告坦承犯行，並表示悔改之意，
    犯後態度良好，犯罪之動機及目的在於追求刺激，曾施用毒
    品並經強制戒治，仍未能革除惡習，復施用毒品，足見其戒
    毒意志不堅，與所生危害等一切情狀，分別量處如主文所示
    之刑，並定其應執行之刑。
三、沒收部分：
    扣案之第一級毒品海洛因二包（淨重一點三公克）及第二級
    毒品安非他命三包（毛重二點五六四公克），係當場查獲之
    毒品，爰依毒品危害防制條例第十八條第一項前段宣告沒收
    銷燬之。扣案橡皮管一條及削尖吸管一支均為被告所有，且
    係分別供其施用第一級毒品及第二級毒品所用之物，業據被
    告供明在卷，爰依刑法第三十八條第一項第二款規定宣告沒
    收之。
據上論斷，應依刑事訴訟法第二百七十三條之一第一項、第二百
九十九條第一項前段，毒品危害防制條例第十條第一項、第二項
、第十八條第一項前段，刑法第十一條前段、第四十七條、第五
十一條第五款、第三十八條第一項第二款，判決如主文。
本案經檢察官廖先志到庭執行職務。
中　 華　 民　　國　 九十四   年　  十　  月　 十八   日
                    臺灣桃園地方法院刑事第十庭
                                法　官　柯姿佐
以上正本證明與原本無異。
如不服本判決，應於判決送達後10日內向本院提出上訴狀（應附
繕本），上訴於臺灣高等法院。
　　　　　　　　　　　　　　　  書記官　張淑芬
中　華　民　　國　  九十四    年　 十　   月　 十九   日
附錄論罪科刑法條
毒品危害防制條例第10條
施用第一級毒品者，處 6 月以上 5 年以下有期徒刑。
施用第二級毒品者，處 3 年以下有期徒刑。
